臺灣南投地方法院刑事判決
111年度審訴字第275號
公  訴  人  臺灣南投地方檢察署檢察官 
被      告  莊鎵銘



            王成旺



上列被告等因傷害案件，經檢察官提起公訴（110年度偵字第160
4號），因被告等於準備程序中就被訴事實為有罪之陳述，經告
以簡式審判程序之旨，並聽取當事人意見後，本院合議庭裁定由
受命法官獨任進行簡式審判程序，判決如下：
    主          文
莊鎵銘共同犯傷害罪，處有期徒刑參月，如易科罰金，以新臺幣
壹仟元折算壹日。
王成旺共同犯傷害罪，處有期徒刑參月，如易科罰金，以新臺幣
壹仟元折算壹日。
    犯罪事實及理由
一、本案係依簡式審判程序審理，則本案證據之調查，依刑事訴
    訟法第273條之2規定，自不受同法第159條第1項、第161條
    之2、第161條之3、第163條之1及第164條至第170條規定之
    限制。
二、本案犯罪事實及證據，除證據部分應補充被告莊鎵銘、王成
    旺於本院準備程序及審理時之自白（見本院卷第132、138、
    139頁）外，餘均引用起訴書之記載（如附件）。    
三、論罪科刑之理由：
　(一)核被告莊鎵銘、王成旺所為，均係犯刑法第277條第1項之
      傷害罪。被告2人與同案被告李柏廷(由本院另行審結)間
      ，就本案傷害犯行有犯意聯絡及行為分擔，均應論以共同
      正犯。
　(二)檢察官起訴意旨雖主張被告莊鎵銘前於民國108年間，因
      竊盜案件，經本院108年度審易字第352號判決判處有期徒
      刑3月確定，於108年12月4日易科罰金執行完畢，被告王
      成旺前於107年間，因違反槍砲彈藥刀械管制條例、妨害
      自由與毀棄損壞等案件，經本院107年度訴字第224號判決
      判處有期徒刑3月，上訴後經臺灣高等法院臺中分院以108
      年度上訴字第2272號判決駁回上訴確定，於109年2月13日
      易科罰金執行完畢，被告2人於有期徒刑執行完畢後，5年
      以內再犯本案有期徒刑以上之罪，均為累犯，請參酌大法
      官釋字第775號解釋意旨裁量應否加重，本院認被告2人前
      案與本案所犯罪質尚有不同，且犯罪型態、手段、侵害法
      益及社會危害程度亦相異，難僅以被告2人於前案執行完
      畢後5年內再犯本案，即認被告2人對前案刑罰反應力薄弱
      而有特別惡性，本院裁量後均不依刑法第47條第1項規定
      加重其刑。
　(三)本院審酌：被告莊鎵銘、王成旺均有多筆前科紀錄，品行
      非佳，僅因與告訴人張育笙偶然發生細故糾紛，未思量以
      理性方式解決，即共同以附件所載之方式傷害告訴人，使
      告訴人因而受有附件所載之身體上傷害，兼衡其2人案發
      後迄今已長達2年，仍未取得告訴人諒解或成立調解，然
      於本院審理中均坦承犯行，尚見悔意，暨被告莊鎵銘自陳
      高職肄業之智識程度，入監前做鐵工，之前月收入約新臺
      幣(下同)2-3萬元，經濟狀況勉強維持，有快70歲的父親
      需扶養；被告王成旺自陳高中畢業之智識程度，入監前做
      冷氣空調安裝，之前月收入約35,000元，經濟狀況小康，
      需撫養約70歲之外婆，會給家裡支出等一切量刑事項，分
      別量處如主文所示之刑，並均諭知如易科罰金之折算標準
      。
四、適用之法律：
　　刑事訴訟法第273條之1第1項、第299條第1項前段、第310 
    條之2、第454條第2項。
五、如不服本判決，應於收受送達後20日內向本院提出上訴書狀
　　，並應敘述具體理由；其未敘述上訴理由者，應於上訴期間
　　屆滿後20日內向本院補提理由書（均須附繕本）。
本案經檢察官李英霆提起公訴，檢察官王晴玲到庭執行職務。
中　　華　　民　　國　　111 　年　　11　　月　　30　　日
　　　　　　　　　刑事第五庭  法　官　  施俊榮
以上正本與原本無異。
如不服本判決應於收受送達後20日內向本院提出上訴書狀，並應
敘述具體理由；其未敘述上訴理由者，應於上訴期間屆滿後20日
內向本院補提理由書（均須按他造當事人之人數附繕本）「切勿
逕送上級法院」。
告訴人或被害人如對於本判決不服者，應具備理由請求檢察官上
訴，其上訴期間之計算係以檢察官收受判決正本之日期為準。
　　　　　　　　　　　　　　　書記官　  黃馨儀
中　　華　　民　　國　　111 　年　　11　　月　　30　　日
附錄本案論罪科刑法條：
刑法第277條第1項
刑法第277條
傷害人之身體或健康者，處 5 年以下有期徒刑、拘役或 50 萬
元以下罰金。
犯前項之罪，因而致人於死者，處無期徒刑或 7 年以上有期徒
刑；致重傷者，處 3 年以上 10 年以下有期徒刑。

附件：
臺灣南投地方檢察署檢察官起訴書
                                     110年度偵字第1604號
　　被　　　告　莊鎵銘　男　34歲（民國00年0月00日生）
　　　　　　　　　　　　住彰化縣○○鄉○○村○○街000巷0
　　　　　　　　　　　　0弄00號
　　　　　　　　　　　（現在法務部○○○○○○○執行中）
　　　　　　　　　　　　國民身分證統一編號：Z000000000號
　　　　　　　　李柏廷　男　24歲（民國00年0月00日生）
　　　　　　　　　　　　住彰化縣○○鄉○○村○○街000巷0
　　　　　　　　　　　　0號
　　　　　　　　　　　　國民身分證統一編號：Z000000000號
　　　　　　　　王成旺　男　27歲（民國00年0月0日生）
　　　　　　　　　　　　住南投縣○○鎮○○路0段00巷00號
                      （現在法務部○○○○○○○○○○○  執行中）
　　　　　　　　　　　　國民身分證統一編號：Z000000000號
上列被告等因傷害案件，已經偵查終結，認應提起公訴，茲將犯
罪事實及證據並所犯法條分敘如下：
　　　　犯罪事實
一、莊鎵銘前於民國108年間，因竊盜案件，經臺灣南投地方法
    院（下稱南投地院）於以108年度審易字第352號判決判處有
    期徒刑3月確定，於108年12月4日易科罰金執行完畢；李柏
    廷前於103年間，因強盜、竊盜案件，經臺灣彰化地方法院
    以103年度少訴字第10號判決處有期徒刑3年10月、2月，復
    經臺灣彰化地方法院以103年度少聲字第4號裁定應執行有期
    徒刑3年11月，於107年9月21日縮刑期滿執行完畢；王成旺
    前於107年間，因違反槍砲彈藥刀械管制條例、妨害自由與
    毀棄損壞等案件，經南投地院以107年度訴字第224號判決判
    處有期徒刑3月，上訴後，經臺灣高等法院臺中分院以108年
    度上訴字第2272號判決駁回上訴確定，於109年2月13日易科
    罰金執行完畢。詎其3人仍不知悔改，於109年11月9日晚間1
    1時55分許，在位於南投縣○○鎮○○路000號3樓之音樂王KTV走
    道，莊鎵銘等3人與張育笙之女友林秋月開玩笑後雙方不悅
    ，莊鎵銘等3人因而與張育笙與發生齟齬，莊鎵銘等3人竟共
    同基於傷害之犯意聯絡，在音樂王KTV3樓至2樓樓梯轉角處
    ，由莊鎵銘、王成旺徒手毆打，李柏廷持刀械攻擊張育笙，
    致張育笙受有腦震盪，未伴有意識喪失之初期照護、前額約
    2公分開放性傷口之初期照護、左側眼結膜出血、顏面部撕
    裂傷、擦傷及開放性傷口等傷害。
二、案經張育笙訴由南投縣政府警察局草屯分局報告偵辦。
　　　　證據並所犯法條
一、證據清單及待證事實：
編號 證據名稱 待證事實 1 被告莊鎵銘於警詢之供述　 坦承與告訴人張育笙發生口角、在KTV3樓櫃台推擠告訴人、在案發樓梯間將被告李柏廷、王成旺與告訴人拉開及其褲子沾有告訴人血跡等情，惟矢口否認有毆打告訴人，辯稱：伊走下樓梯間就看到他們在動手，伊就幫忙把他們隔開，伊沒有動手等語。 2 被告王成旺於警詢及偵查中之供述　 坦承與告訴人張育笙在KTV3樓發生口角後，第1個走到案發樓梯間與告訴人對罵，講不到2句話就打起來等情，惟矢口否認有毆打告訴人，辯稱：伊不知道是誰動手，伊沒有動手等語。 3 被告李柏廷於警詢及偵查中之供述　 坦承走到案發樓梯間看到莊鎵銘、王成旺與告訴人發生衝突，告訴人事後被友人帶走等情，惟矢口否認有毆打告訴人，辯稱：伊沒有看到告訴人被打的過程，聽被告王成旺說告訴人額頭傷害是自己撞到消防箱的角，伊沒有拿出刀子等語。 4 告訴人張育笙於警詢之指述　 證明遭穿著黑色上衣印有SUP白色字樣之被告莊鎵銘及被告李柏廷傷害之事實。 5 證人林秋月於警詢及偵查中具結之證述　 證明被告莊鎵銘、李柏廷、王成旺在案發樓梯間傷害告訴人之事實。 6 證人A1於警詢及偵查中具結之證述　 證明被告莊鎵銘、王成旺徒手、被告李柏廷持刀械在樓梯間傷害告訴人之事實。 7 證人即在場人洪嘉駿於警詢之證述　 證明莊鎵銘案發時身穿印有SUP白色字樣之黑色上衣及告訴人受傷之事實。 8 偵查報告1份、在場被害人針對涉嫌人特徵、長相實施明確指認紀錄表1紙、在場目擊證人（A1）針對涉嫌人特徵、長相實施明確指認紀錄表3紙、刑案現場照片暨監視器錄影畫面擷圖共12張　 佐證被告莊鎵銘案發時身穿印有SUP白色字樣之黑色上衣，及其與被告王成旺、李柏廷人在案發樓梯徒手或持刀械傷害告訴人之事實。 9 埔基醫療財團法人埔里基督教醫院診斷證明書、佑民醫療社團法人佑民醫院急診病歷各1份 佐證告訴人於上揭時、地遭被告莊鎵銘等4人徒手或持刀械傷害告訴人，致告訴人受傷之事實。 
二、核被告莊鎵銘、王成旺、李柏廷所為，均係犯刑法第277條
    第1項之普通傷害罪嫌。被告3人就前揭普通傷害罪嫌，有犯
    意聯絡及行為分擔，請論以共同正犯。又被告3人有犯罪事
    實欄所載之論罪科刑執行情形，有本署刑案資料查註紀錄表
    附卷可參。其於犯罪事實欄所示有期徒刑執行完畢後，5年
    內故意再犯本件有期徒刑以上之罪，為累犯，請依刑法第47
    條第1項及司法院大法官釋字第775號解釋之意旨，裁量是否
    加重最低本刑。
三、依刑事訴訟法第251條第1項提起公訴。
　　此　致
臺灣南投地方法院
中　　華　　民　　國　 111　　年　　6 　　月　　20　　日
　　　　　　　　　　　　　　　檢察官  李英霆
本件證明與原本無異
中　　華　　民　　國　 111　　年　　7 　　月　　22　　日
　　　　　　　　　　　　　　　書記官  簡舒寧
所犯法條　　
刑法第277條
傷害人之身體或健康者，處 5 年以下有期徒刑、拘役或 50 萬
元以下罰金。
犯前項之罪，因而致人於死者，處無期徒刑或 7 年以上有期徒
刑；致重傷者，處 3 年以上 10 年以下有期徒刑。